【裁判字號】    95,交聲,1067
【裁判日期】    951213
【裁判案由】    聲明異議
【裁判全文】
臺灣彰化地方法院交通事件裁定        95年度交聲字第1067號
移送機關  交通部公路總局台中區監理所彰化監理站
異議人即
受處分人  甲○○
上列受處分人因違反道路交通管理處罰條例案件，對於交通部公
路總局臺中區監理所彰化監理站中華民 95年3月27日所為之處分
（原處分案號：彰監四字第裁64-ZFB017593號）聲明異議，本院
裁定如下：
    主  文
異議駁回。
    理  由
一、按受處分人不服道路交通管理處罰條例第 8條所定主管機關
    所為之處罰者，得於接到裁決書之翌日起20日內，向管轄地
    方法院聲明異議，道路交通管理處罰條例第 87條第1項定有
    明文。又交通法庭認聲明異議不合法律上之程式，且無從補
    正者，應以裁定駁回之；依道路交通管理處罰條例第87條規
    定向管轄法院聲明異議之期間，自裁決送達之翌日起算，並
    得依法扣除在途期間；交通法庭認聲明異議不合法律上之程
    式，且無從補正，或其異議權已喪失者，應以裁定駁回之，
    道路交通案件處理辦法第12條、第18條亦分別訂有明文。另
    道路交通異議案件，當事人非居住於處罰機關所在之鄉、鎮
    、市，但居住於受理聲明異議案件法院之管轄區域者，依法
    院訴訟當事人在途期間標準第4條之規定，應依同標準第2條
    第1款中之地方法院在途期間欄所載日數，扣除在途期間。
二、次按處理違反道路交通管理事件，有關文書送達之程序，依
    行政程序法之規定。送達，於應受送達人之住居所、事務所
    或營業所為之。於應送達處所不獲會晤應受送達人時，得將
    文書付與有辨別事理能力之同居人、受僱人或應送達處所之
    接收郵件人員。送達，不能依前 2條規定為之者，得將文書
    寄存送達地之地方自治或警察機關，並作送達通知書2份，1
    份黏貼於應受送達人住居所、事務所、營業所或其就業處所
    門首，另1 份交由鄰居轉交或置於該送達處所信箱或其他適
    當位置，以為送達。前項情形，由郵政機關為送達者，得將
    文書寄存於送達地之郵政機關。寄存機關自收受寄存文書之
    日起，應保存3 個月。法院受理有關交通事件，準用刑事訴
    訟法之規定。送達文書，除本章有特別規定外，準用民事訴
    訟法之規定。寄存送達，自寄存之日起，經10日發生效力。
    違反道路交通管理事件統一裁罰基準及處理細則第5 條、行
    政程序法第72條第1項前段、第73條第1項、第74條，道路交
    通管理處罰條例第89條、刑事訴訟法第62條、民事訴訟法第
    138條第2項亦分別載有明文。
三、聲明異議意旨略以：異議人即受處分人甲○○對於駕駛其所
    有之車號1719-KG號自用小客車，於民國 94年8月28日上午7
    時48分，行經國道三號高速公路北上57公里處時，「在高速
    公路超速行駛」之事實，及因違規被處以罰鍰處分並無異議
    ，然表示遲未繳交罰鍰一節，係因其本人工作需要，住在臺
    北縣土城市，戶籍地址無人收受交通事件裁決書所致。請准
    以依其所違反道路交通管理處罰條例第33條第1 項第1 款所
    定之最低罰鍰金額新臺幣（下同）3,000 元繳納，爰依法聲
    明異議等語。
四、經查：
（一）異議人即受處分人甲○○於94年8月28日上午7時48分，駕
      駛其所有1719-KG 號自用小客車，行經國道三號高速公路
      北上57公里處時，在高速公路超速行駛，為內政部警政署
      國道公路警察局第6 警察隊於94年10月13日以公警局交字
      第ZFB017593 號違規通知單逕行舉發，有違規查詢報表在
      卷可稽，且為受處人所不爭執，是受處分人上開違規之事
      實應可認定。
（二）本件受處分人於原處分機關處分時之住所地係「臺北縣瑞
      芳鎮○○○○路13巷145號3樓」，有 95年12月1日之證號
      查詢個人基本資料查詢結果1 紙附卷可據，堪認原處分機
      關向受處分人之前開地址為送達行為，並無不法。異議人
      雖辯稱：伊因工作需要而住在臺北縣土城市，戶籍地址無
      人收受交通事件裁決書云云，惟原處分機關就受處分人上
      開違規事件，於95年3 月27日所為之彰監四字第裁64-ZFB
      017593號裁決書，經交由郵政機關向受處分人位於「臺北
      縣瑞芳鎮○○○○路13巷14 5號3 樓」之住所地為送達，
      因未獲會晤應受送達人本人，亦無受領文書之同居人、受
      僱人或應受送達處分接收郵件人員，已將該送達文書自95
      年3 月30日起寄存於臺北縣瑞芳郵局，並作送達通知書 2
      份，1 份黏貼於應受送達人住居所門首，1 份置於於該受
      送達處所信箱或其他適當位置，以為送達，此有原處分機
      關函覆之送達證書影本1 份附卷可憑，是堪認本件裁決書
      業已符合行政程序法第74條規定，為寄存送達，縱令受處
      分人並未前往領取該通知書，仍自寄存之日起，經10日發
      生效力。原處分機關裁決書既依法寄存送達於受處分人戶
      籍地址之郵政機關，應認該裁決書已合法送達與受處分人
      ，受處分人僅以戶籍地無人收受上揭裁決書以為抗辯，乃
      無礙於原處分機關對其住所為送達之合法性，是異議人上
      開辯述，尚未足採。
（三）受處分人如對是項裁決不服欲提起異議，依照上開說明，
      應自送達生效之翌日即95年4月10日起算20日，至95年4月
      29日止為之。另本件受處分人現住於臺北縣瑞芳鎮○○○
      ○路13巷145 號3 樓，依照道路交通案件處理辦法第12條
      及法院訴訟當事人在途期間標準第3 條之規定，其在途期
      間為4 日，應加計之。從而受處分人至遲應於95年5 月 3
      日以前，向原處分機關提出異議，始為合法。然受處分人
      卻遲至95年11月24日始向彰化監理站提出異議書狀，此有
      彰化監理站上開書狀之公文收狀戳章在卷可參，顯已逾20
      日之異議期間，是受處分人之聲明異議顯然不合法律上程
      式，且無從補正，自應將受處分人逾期之異議駁回之。
五、據上論斷，應依道路交通案件處理辦法第18條前段，裁定如
    主文。
中    華    民    國    95    年    12    月    13    日
                      交通法庭  法  官  林秉暉
以上正本證明與原本無異。
如不服本裁定，應於裁定送達後 5日內向本院提出抗告狀 (須附
繕本)。
中    華    民    國    95    年    12    月    13    日
                                書記官  梁高賓


司法院資訊處製作；財團法人民間司法改革基金會備份。
